【裁判字號】    98,抗,195
【裁判日期】    980630
【裁判案由】    定應執行刑
【裁判全文】
臺灣高等法院臺南分院刑事裁定           98年度抗字第195號
抗  告  人
即受刑人    甲○○
上列抗告人因定應執行刑案件，不服臺灣臺南地方法院中華民國
九十八年四月三十日裁定（九十八年度聲字第七五三號），提起
抗告，本院裁定如下：
    主  文
抗告駁回。
    理  由
一、抗告意旨略以：原審裁定附表所示之罪，其刑期總合為陸年
    肆月，然此裁定只縮減抗告人玖月，不符比例原則，自非允
    洽，為此提起抗告，請鈞院撤銷原裁定，另為有利於抗告人
    之裁定云云。
二、按數罪併罰，有二裁判以上者，依刑法第五十一條之規定，
    定其應執行之刑，刑法第五十三條定有明文。又刑法第五十
    一條第五款規定，宣告多數有期徒刑者，於各刑中之最長期
    以上，各刑合併之刑期以下，定其刑期，但不得逾三十年。
    且對於定應執行刑之案件，法院所為刑之酌定，本屬自由裁
    量事項，倘未逾法定裁量範圍（即各刑中之最長期以上、各
    刑合併之刑期以下之法定範圍內），即難謂其職權之行使有
    違誤。另法律上屬於自由裁量之事項，有其外部性界限及內
    部性界限，並非概無拘束。依據法律之具體規定，法院應在
    其範圍選擇為適當之裁判者，為外部性界限；而法院為裁判
    時，應考量法律之目的，及法律秩序之理念所在者，為內部
    性界限。法院為裁判時，二者均不得有所踰越（最高法院八
    十年台非字第四七三號判例意旨參照）。是於數罪併罰，有
    二裁判以上，定其應執行之刑時，固屬於法院自由裁量之事
    項，惟仍應受前揭外部性界限及內部性界限之拘束，則屬當
    然。
三、經查，抗告人所犯如原裁定附表編號一、二案件，經臺灣臺
    南地方法院判決並定應執行刑為一年確定，有臺灣臺南地方
    法院九十六年度訴字第一七四九號判決在卷可參；附表編號
    三、四案件，經臺灣臺南地方法院判決並定應執行刑為七月
    確定，有臺灣臺南地方法院九十六年度訴字第一三九三號判
    決在卷可參；附表編號五、六案件，經臺灣臺南地方法院判
    決並定應執行刑一年確定在案，有臺灣臺南地方法院九十七
    年度訴字第三七一號在卷可參；附表編號七案件，亦經臺灣
    臺南地方法院判處有期徒刑三年四月，併科罰金新臺幣十三
    萬元確定在案，有臺灣臺南地方法院九十七年度訴字第三一
    四號在卷可參。本院經核，原審裁定以附表所示各罪，合併
    定應執行刑為有期徒刑五年七月，從形式上觀察，並未逾越
    刑法第五十一條第五款所定法律之外部性界限（即各罪宣告
    刑總和六年四月以下）及該規定之立法目的，亦即未逾越自
    由裁量之範圍，因而本件抗告，並無理由，應予駁回。
四、據上論斷，應依刑事訴訟法第四百十二條，裁定如主文。
中    華    民    國    98    年    6     月    30    日
                  刑事第六庭    審判長法  官  董武全
                                      法  官  沈揚仁
                                      法  官  曾文欣
以上正本證明與原本無異。
如不服本裁定，應於收受本裁定後五日內向本院提出抗告狀。
                                      書記官  馬愛君
中    華    民    國    98    年    6     月    30    日


司法院資訊處製作；財團法人民間司法改革基金會備份。
